臺灣新北地方法院刑事判決
111年度易字第54號
公  訴  人  臺灣新北地方檢察署檢察官
被      告  陳威宇



上列被告因竊盜案件，經檢察官提起公訴（110年度偵字第19821
號），本院判決如下：
    主  文
陳威宇犯竊盜罪，處拘役參拾日，如易科罰金，以新臺幣壹仟元
折算壹日。未扣案之犯罪所得儀表板壹個沒收，於全部或一部不
能沒收或不宜執行沒收時，追徵其價額。
    事  實
一、陳威宇於民國110年3月9日凌晨0時23分許，騎乘其所有、車
    牌號碼000-000號普通重型機車前往新北市○○區○○路000巷0
    號前，因見郭嘉涵停放該處之車牌號碼000-000號普通重型
    機車之儀表板（價值新臺幣2,000元）易於拆卸，竟意圖為
    自己不法之所有，基於竊盜之犯意，以不詳工具拆解竊取該
    機車之儀表板得手（無證據證明陳威宇攜帶兇器行竊），隨
    即騎乘車牌號碼000-000號普通重型機車離去。嗣郭嘉涵察
    覺遭竊，報警處理，經警李佳蓉調閱現場監視器畫面，始悉
    上情。
二、案經郭嘉涵訴由新北市政府警察局三峽分局報告臺灣新北地
    方檢察署檢察官偵查起訴。
    理  由
一、證據能力：
  ㈠按被告以外之人於審判外之言詞或書面陳述，除法律有規定
    者外，不得作為證據，刑事訴訟法第159條第1項定有明文。
    又被告以外之人於審判外之陳述，雖不符刑事訴訟法第159
    條之1至第159條之4之規定，而經當事人於審判程序同意作
    為證據，法院審酌該言詞陳述或書面陳述作成時之情況，認
    為適當者，亦得為證據；當事人、代理人或辯護人於法院調
    查證據時，知有同法第159條第1項不得為證據之情形，而未
    於言詞辯論終結前聲明異議者，視為有前項之同意，刑事訴
    訟法第159條之5規定甚明，且其適用並不以「不符前四條之
    規定」為要件（最高法院104年度第3次刑事庭會議決議意旨
    參照）。查本案認定事實所引用被告陳威宇以外之人於審判
    外之言詞或書面陳述，雖屬傳聞證據，惟檢察官、被告於本
    院中同意有證據能力（見本院卷第35、40頁），且迄至言詞
    辯論終結前，均未主張有刑事訴訟法第159條第1項不得為證
    據之情形，本院審酌此等證據作成時之情況，並無違法不當
    及證明力明顯過低之瑕疵，認以之作為證據應屬適當，而認
    該等證據資料皆有證據能力。
  ㈡至於本院所引之非供述證據部分，經查並非違法取得，亦無
    依法應排除其證據能力之情形，應有證據能力。
二、認定犯罪事實所憑之證據及理由：
    訊據被告固不否認是車牌號碼000-000號普通重型機車之車
    主，也未將車借給他人使用，然矢口否認有何竊盜犯行，辯
    稱：監視器畫面中之男子不是我云云。經查：
  ㈠告訴人郭嘉涵之儀表板於事實欄所示時、地遭竊之事實，業
    經證人即告訴人郭嘉涵於警詢及偵查中證述明確（見110年
    度偵字第19821號卷【下稱偵卷】第15至17頁、第55至59頁
    ），並有監視器錄影畫面擷圖及現場照片在卷可佐（見偵卷
    第25至34頁、第35至36頁），此部分事實首堪認定。
　㈡經本院當庭勘驗監視器畫面，畫面中之男子騎乘車牌號碼000
    -000號普通重型機車進入畫面，先停妥機車並脫下安全帽，
    往右邊(即被害人機車停放位置處)走，再返回機車，從機車
    拿工具走向右邊，最後一次返回時，手持不明物體，並放入
    機車底座，隨後騎車離開，此有本院勘驗筆錄及附件擷圖說
    明（見本院卷第35頁、第43至47頁）、監視器錄影光碟片1
    片（偵卷彌封袋內）、檢察官勘驗筆錄（見偵卷第56至57頁
    ）在卷可佐，並經證人李佳蓉於偵查中證述：「監視器有看
    到該名嫌犯走到被害人機車停放位置，之後又再返回機車拿
    工具，拿到工具後，又回到被害人停車的地方，後來嫌犯回
    到他停放機車的位置時，手上拿著正方形的儀表板，顏色跟
    形狀、大小，跟被害人失竊的儀表板一致」等語明確（含監
    視器畫面翻拍照片1張，見偵卷第107至111頁、第115頁），
    是告訴人失竊之儀表板確係該名騎乘車牌號碼000-000號普
    通重型機車之男子所竊，應堪認定。
　㈢由該監視器畫面可見該行竊之人於案發當時身形高瘦，頭頂
    微禿，此有本院擷取監視器畫面並局部放大頭部特徵畫面2
    張附卷可稽（見本院卷第46頁），且經本院當庭勘驗被告之
    身形，亦屬高瘦，頭頂毛髮較為稀疏之情，亦經本院當庭拍
    攝被告頭頂毛髮之照片附卷可證（見本院卷第49至53頁），
    而距離案發時間較近之警詢時拍攝之照片，更明顯可見被告
    頭頂毛髮稀疏之情（見偵卷第61至63頁），足見被告之身形
    與頭頂微禿之特徵，均與監視器畫面中之男子相符。
　㈣又被告係車牌號碼000-000號普通重型機車之車主，此有車輛
    詳細資料報表在卷可佐（見偵卷第37頁），被告雖辯稱平日
    未騎乘，均借給胞姊陳玉芳使用，然證人陳玉芳業於偵查中
    具結證稱：「平日這輛機車我在用，我確定這輛機車沒有借
    給別人，也沒有失竊過，被告知道我機車鑰匙放在哪裡，看
    監視器畫面說真的該名男子外觀跟被告蠻像的，我們家只有
    我母親、我和我的兩位兒子，以及被告同住，在這些人裡面
    ，只有被告的外型跟畫面中的人相符」等語明確（見偵卷第
    77至81頁），被告復自承：「我2個姪子不會用該輛機車，
    我沒看過我姐有其他男性朋友，姊夫在中國大陸，已經10多
    年沒有回臺灣了，我想不到任何人可能騎這輛機車」等語，
    再參酌監視器畫面，該名男子係持鑰匙騎乘該輛機車並開啟
    置物箱，足徵案發時騎乘上開機車行竊之人應是被告無訛。
　㈤況且，倘若是一般竊賊，暫時利用他人機車犯案，亦無可能
    將機車自臺北市騎至三峽行竊後，又將機車騎回原處置放，
    衡情多會隨意棄置在路邊，是亦無竊賊竊取車牌號碼000-00
    0號普通重型機車去行竊本案儀表板之可能。
　㈥綜上，本案事證明確，被告犯行堪以認定，應依法論科。
三、論罪科刑：
  ㈠核被告所為，係犯刑法第320條第1項之竊盜罪。
　㈡被告雖構成累犯，然審酌司法院釋字第775號解釋意旨，不予
    加重其刑：
　　被告前因業務過失傷害案件，經臺灣臺北地方法院以102年
    度審交簡字第237號判決判處有期徒刑4月確定，緩刑3年，
    然嗣後緩刑遭撤銷，於105年12月12日易科罰金執行完畢等
    情，有臺灣高等法院被告前案紀錄表在卷可佐，是被告受徒
    刑之執行完畢，5年以內故意再犯本案有期徒刑以上之罪，
    為累犯，惟依司法院釋字第775號解釋所示，為避免發生罪
    刑不相當之情形，法院就該個案依該解釋意旨，裁量是否加
    重最低本刑。考量被告上開構成累犯之犯罪紀錄，與本案犯
    行之罪名、犯罪類型、罪質均不同，尚難認被告有何主觀惡
    性重大，或對刑罰之反應力薄弱之情，爰不予加重其刑。
　㈢以行為人之責任為基礎，審酌被告不思以正途尋求財物，竟
    貪圖利益，恣意竊取他人物品，所為實非可取，再參酌被告
    犯後否認犯行之犯後態度，本案所竊得之財物價值、犯罪手
    段、並未賠償告訴人所受之損害；兼衡其自述專科畢業之智
    識程度、目前賣BMW汽車材料、家庭經濟狀況小康（見本院
    卷第41頁）等一切情狀，量處如主文所示之刑，並諭知易科
    罰金之折算標準，以示懲儆。
四、沒收：
　㈠按犯罪所得，屬於犯罪行為人者，沒收之；前2項之沒收，於
    全部或一部不能沒收或不宜執行沒收時，追徵其價額，刑法
    第38條之1第1項前段、第3項定有明文。查被告竊得之儀表
    板1個，屬其本案犯罪所得，雖未經扣案，仍應依上開規定
    ，宣告沒收，於全部或一部不能沒收或不宜執行沒收時，追
    徵其價額。
　㈡至被告固持不詳工具行竊，然因未於本案中扣案，且非屬違
    禁物，本院審酌該工具一般人均能輕易取得、替代性極高、
    價值亦非鉅，縱令諭知沒收仍無助達成預防再犯之目的，為
    免將來執行困難，爰不予宣告沒收，附此敘明。
據上論斷，應依刑事訴訟法第299條第1項前段，刑法第320條第1
項、第41條第1項前段、第38條之1第1項前段、第3項，刑法施行
法第1條之1，判決如主文。
本案由檢察官歐蕙甄提起公訴，經檢察官方心瑜到庭執行職務。
中　　華　　民　　國　　111 　年　　3 　　月　22 　　日
　　　　　　　　　刑事第六庭　      法　官　葉逸如
上列正本證明與原本無異。
如不服本判決，應於判決送達後20日內敘明上訴理由，向本院提
出上訴狀 (應附繕本) ，上訴於臺灣高等法院。其未敘述上訴理
由者，應於上訴期間屆滿後20日內向本院補提理由書「切勿逕送
上級法院」。
                                    書記官   林翠茹 
中　　華　　民　　國　　111 　年　　3 　　月　　22　　日

附錄本案論罪科刑法條全文：
中華民國刑法第320條第1項
意圖為自己或第三人不法之所有，而竊取他人之動產者，為竊盜
罪，處五年以下有期徒刑、拘役或五十萬元以下罰金。